臺灣桃園地方法院刑事判決　　　　　　96年度審訴字第1205號
公　訴　人　臺灣桃園地方法院檢察署檢察官
被　　　告　乙○○
指定辯護人　本院公設辯護人　陳瑞明
上列被告因偽造文書案件，經檢察官提起公訴（96年度偵緝字第
957 號），嗣被告於準備程序進行中為有罪之陳述，經本院合議
庭裁定由受命法官獨任進行簡式審判程序後，聲請改依協商程序
而為判決，本院判決如下：
    主  文
乙○○行使偽造私文書，足以生損害於公眾及他人，處有期徒刑
玖月，減為有期徒刑肆月又拾伍日，如易科罰金，以銀元佰元
（即新臺幣玖佰元）折算壹日。如附表所示各文件上偽造之「甲
○○」簽名、指印均沒收。
    事實及理由
一、本件被告所犯係死刑、無期徒刑或最輕本刑為3 年以上有期
    徒刑以外之罪，其於準備程序中就被訴事實為有罪之陳述，
    經本院告知簡式審判程序之旨，並聽取公訴人、被告及辯護
    人之意見後，爰依刑事訴訟法第273 條之1 第1 項規定合議
    裁定由受命法官獨任進行簡式審判程序。
二、被告乙○○前有搶奪、偽造文書、毒品危害防制條例等前科
    ，其中於民國93年間，因搶奪及偽造文書等案件，其中偽造
    文書部分，經本院以93年度訴字第535 號判決判處有期徒刑
    3 月確定，搶奪部分，經臺灣高等法院以93年度上訴字第31
    89號判決判處有期徒刑8 月，提起上訴後，經最高法院以94
    年度台上字第1162號判決駁回上訴確定，上揭2 罪嗣後又經
    臺灣高等法院以96年度聲減字第3164號裁定減刑為1 月15日
    、4 月，並定應執行有期徒刑5 月；又於94年間，因違反毒
    品危害防制條例案件，經本院以96年度訴緝字第133 號判決
    判處有期徒刑4 月又15日，自96年7 月12日起入監接續執行
    ，迄今尚未執行完畢（未構成累犯）。詎仍不知悔改，因施
    用毒品案件（由本院另案審結），於95年4 月3 日13時許，
    在台北縣永和市○○路455 號5 樓之9 處為警查獲時，為規
    避施用毒品刑責，竟基於偽造署押、偽造私文書以行使之犯
    意，於同日20時40分許，在台北縣政府警察局樹林分局偵查
    隊接受警方詢問時，冒用「甲○○」名義應訊，並接續在如
    附表所示之自願受搜索同意書、扣押物品收據、搜索扣押筆
    錄、扣押物品目錄表、口卡片、嫌疑人照片及警詢筆錄等文
    件上，偽造「甲○○」之署押（含簽名及按捺指印），並將
    如附表編號1 、2 、5 、6 所示之文書交還承辦員警而行使
    ，足生損害於甲○○本人及國家刑事偵查機關對於偵查犯罪
    之正確性。嗣經甲○○接獲觀察勒戒裁定後抗告，並經臺灣
    臺北地方法院送鑑乙○○所留指印而悉上情。案經臺灣台北
    地方法院函送臺灣桃園地方法院檢察署檢察官偵查起訴。
三、證據名稱：
    (一)被告乙○○於偵訊及本院準備程序中之自白。
    (二)卷附之自願受搜索同意書、扣押物品收據、口卡片、嫌疑
      人照片各1 紙及搜索扣押筆錄、扣押物品目錄表、警詢筆
      錄各1 份可資佐證。
    (三)內政部警政署刑事警察局95年7 月31日刑紋字第09501112
      67號鑑定書各1 份在卷可資佐證。
四、本件經檢察官與被告於審判外達成協商之合意且被告均已認
    罪，其合意內容為：就其偽造文書部分，被告願受科刑部分
    為有期徒刑9 月，減為有期徒刑4 月又15日。經查，上開協
    商合意並無刑事訴訟法第455 條之4 第1 項所列情形之一，
    檢察官聲請改依協商程序而為判決，本院爰不經言詞辯論，
    於協商合意範圍內為協商判決，合予敘明。
五、被告犯罪時間在96年4 月24日以前，所犯為刑法第216 條、
    第220 條第1 項、第210 條之行使偽造私文書罪，合於減刑
    條件，與中華民國九十六年罪犯減刑條例第2 條第1 項第3
    款規定相符，應減其刑期2 分之1 。
六、附記事項：
  (一)刑法及刑法施行法部分條文業經修正公布，並均於95年7 月
    1 日施行。修正後刑法第2 條第1 項之規定，係規範行為後
    法律變更所生新舊法律比較適用之準據法，於修正後刑法施
    行後，應適用修正後刑法第2 條第1 項規定之從舊從輕之原
    則為比較；修正後刑法第2 條第2 項，則為同條第1 項之特
    別規定，於修正後刑法施行後，關於非拘束人身自由之保安
    處分，應依修正後刑法第2 條第2 項之規定，適用裁判時之
    法律。又修正後刑法第35條，乃刑之重輕之法定次序與標準
    ，應適用裁判時之修正後刑法第35條之規定。修正後刑法第
    2 條第1 項係採從舊從輕原則，適用最有利於行為人之法律
    。既曰法律，自較刑之範圍為廣；除法律有特別規定者（如
    修正後刑法第2 條第2 項非拘束人身自由之保安處分適用裁
    判時法，修正後刑法施行法第9 條之3 規定之情形），應依
    其規定；或事關執行之緩刑之宣告，或犯罪在刑法修正施行
    前，自首在刑法施行後之自首部分，或程序之規定（程序從
    新，如刑法第四十條沒收宣告之程序規定），應適用裁判時
    之修正後刑法之規定外；依修正後刑法第2 條第1 項比較時
    ，應就罪刑有關之共犯、未遂犯、連續犯、牽連犯、結合犯
    ，以及累犯加重，自首減輕暨其他法定加減原因（如身分加
    減）與加減例等一切情形，綜其全部之結果而為比較後，整
    個之適用，不能割裂而分別適用有利益之條文（以上參考最
    高法院95年05月23日刑事庭第08次會議決議）。本件被告行
    為後法律有變更，關於易科罰金之折算標準，除刑法第41條
    第1 項有所修正外，罰金罰鍰提高標準條例於95年4 月28日
    修正，並自同年7 月1 日起生效施行。修正前刑法第41條第
    1 項前段規定：「犯最重本刑為五年以下有期徒刑以下之刑
    之罪，而受六個月以下有期徒刑或拘役之宣告，因身體、教
    育、職業、家庭之關係或其他正當事由，執行顯有困難者，
    得以一元以上三元以下折算一日，易科罰金。」再依修正前
    罰金罰鍰提高標準條例第2 條：「依刑法第四十一條易科罰
    金或第四十二條第二項易服勞役者，均就其原定數額提高為
    一百倍折算一日；法律所定罰金數額未依本條例提高倍數，
    或其處罰法條無罰金刑之規定者，亦同。」之規定，被告行
    為時之易科罰金折算標準，應以銀元一百元、二百元、三百
    元折算一日，經折算為新臺幣後，應以新臺幣三百元、六百
    元、九百元折算一日。惟修正後刑法第41條第1 項前段規定
    ：「犯最重本刑為五年以下有期徒刑以下之罪，而受六個月
    以下有期徒刑或拘役之宣告者，得以新臺幣一千元、二千元
    或三千元折算一日，易科罰金。」另修正後罰金罰鍰提高標
    準條例則刪除原第2 條之規定。是以比較新舊法結果，自以
    舊法所定之易科罰金折算標準有利於被告，故應適用修正前
    刑法第41條第1 項前段，及修正前罰金罰鍰提高標準條例第
    2 條之規定，對被告較為有利，並依修正前刑法第41條第1
    項之規定，諭知易科罰金之折算標準。
  (二)扣案如附表所示署名及指印均係屬偽造之署押，均應依刑法
    第219 條規定不問屬於犯人與否宣告沒收。至於上開偽造之
    私文書，除其上偽造之署押外，因已行使交付於員警，非屬
    被告所有，不得就該部分偽造私文書沒收，附予說明。
七、應適用之法條：刑事訴訟法第273 條之1 第1 項、第455 條
    之4 第2 項、第455 條之8 ，修正後刑法第2 條第1 項前段
    ，刑法第216 條、第210 條、第219 條，修正前刑法第41條
    第1 項前段，刑法施行法第1 條之1 第1 項、第2 項前段，
    刪除前罰金罰鍰提高標準條例第2 條，現行法規所定貨幣單
    位折算新臺幣條例第2 條，中華民國九十六年罪犯減刑條例
    第2 條第1 項第3 款、第7 條、第9 條，判決如主文。
八、本判決除有刑事訴訟法第455 條之4 第1 項第1 款、第2 款
    、第4 款、第6 款、第7 款所定情形之一，或違反同條第2
    項規定者外，不得上訴。
九、如不服本件判決，得自收受判決送達之日起10日內，向本院
    提出上訴書狀，上訴於第二審法院。
本案經檢察官鄭堤升到庭執行職務。
中　　華　　民　　國　　96　　年　　12　　月　　27　　日
                  刑事庭    法　官　徐  培  元
以上正本證明與原本無異。
                            書記官  楊  美  慧
中　　華　　民　　國　　96　　年　　12　　月　　27　　日
附表：
┌──┬──┬───────┬─────┬─────┬──────┐
│編號│時間│地點          │文      件│偽造之署押│備註        │
├──┼──┼───────┼─────┼─────┼──────┤
│ 1  │95年│臺北縣政府警察│自願受搜索│偽造「余碧│95年度毒偵字│
│    │4月3│局樹林分局偵查│同意書1 紙│如」簽名3 │第3405號偵查│
│    │日某│隊            │          │枚、指印4 │卷第9頁     │
│    │時  │              │          │枚        │            │
├──┼──┼───────┼─────┼─────┼──────┤
│ 2  │95年│臺北縣政府警察│臺北縣政府│偽造「余碧│95年度毒偵字│
│    │4月3│局樹林分局偵查│警察局樹林│如」簽名1 │第3405號偵查│
│    │日某│隊            │分局扣押物│枚、指印1 │卷第14頁    │
│    │時  │              │品收據    │枚        │            │
├──┼──┼───────┼─────┼─────┼──────┤
│ 3  │95年│臺北縣政府警察│臺北縣政府│偽造「余碧│95年度毒偵字│
│    │4月3│局樹林分局偵查│警察局搜索│如」簽名3 │第3405號偵查│
│    │日某│隊            │扣押筆錄1 │枚、指印3 │卷第10-11頁 │
│    │時  │              │份        │枚        │            │
├──┼──┼───────┼─────┼─────┼──────┤
│ 4  │95年│臺北縣政府警察│臺北縣政府│偽造「余碧│95年度毒偵字│
│    │4月3│局樹林分局偵查│警察局樹林│如」簽名2 │第3405號偵查│
│    │日某│隊            │分局扣押物│枚、指印2 │卷第12-13頁 │
│    │時  │              │品目錄表1 │枚        │            │
│    │    │              │紙        │          │            │
├──┼──┼───────┼─────┼─────┼──────┤
│ 5  │95年│臺北縣政府警察│口卡片    │偽造「余碧│95年度毒偵字│
│    │4月3│局樹林分局偵查│          │如」簽名1 │第3405號偵查│
│    │日某│隊            │          │枚、指印1 │卷第28頁    │
│    │時  │              │          │枚        │            │
├──┼──┼───────┼─────┼─────┼──────┤
│ 6  │95年│臺北縣政府警察│嫌疑人照片│偽造「余碧│95年度毒偵字│
│    │4月3│局樹林分局偵查│          │如」簽名1 │第3405號偵查│
│    │日某│隊            │          │枚、指印1 │卷第18頁    │
│    │時  │              │          │枚        │            │
├──┼──┼───────┼─────┼─────┼──────┤
│ 7  │95年│臺北縣政府警察│警詢筆錄1 │偽造「余碧│95年度毒偵字│
│    │4月3│局樹林分局偵查│份        │如」簽名3 │第3405號偵查│
│    │日20│隊            │          │枚、指印7 │卷第4-8頁   │
│    │時40│              │          │枚        │            │
│    │分至│              │          │          │            │
│    │52分│              │          │          │            │
└──┴──┴───────┴─────┴─────┴──────┘
附錄論罪科刑法條：
中華民國刑法第210條
（偽造變造私文書罪）
偽造、變造私文書，足以生損害於公眾或他人者，處5年以下有
期徒刑。
中華民國刑法第216條
（行使偽造變造或登載不實之文書罪）
行使第210條至第215條之文書者，依偽造、變造文書或登載不實
事項或使登載不實事項之規定處斷。
